【裁判字號】    98,訴,488
【裁判日期】    980928
【裁判案由】    毒品危害防制條例
【裁判全文】
臺灣桃園地方法院刑事判決               98年度訴字第488號
公  訴  人  臺灣桃園地方法院檢察署檢察官
被      告  甲○○
選任辯護人  吳奎新律師
            陳添信律師
被      告  丙○○
選任辯護人  陳俊隆律師
上列被告因違反毒品危害防制條例案件，經檢察官提起公訴（98
年度偵字第3886號），本院判決如下︰
    主  文
甲○○、丙○○均無罪。
    理  由
壹、公訴意旨略以：被告甲○○與丙○○明知愷他命（Ketamine
    ，俗稱愷他命）係屬毒品危害防制條例所明定之第三級毒品
    ，不得製造、運輸或販賣。緣被告丙○○於民國98年2 月13
    日某時，以其所使用之0000000000行動電話門號，接獲乙○○以0000000000行動電話號碼撥打之要求購買毒品之電話後
    （乙○○部分業經臺灣桃園地方法院檢察署檢察官於98年4
    月17日以98年度偵字第5200號為不起訴處分），即以上開00
    00000000之電話號碼，撥打被告甲○○所使用之0000000000
    行動電話號碼，詢問被告甲○○有無第三級毒品愷他命可資
    用以販賣予乙○○以牟利；於此時被告甲○○與丙○○，即
    共同基於販賣第三級毒品以營利之犯意，由被告甲○○去向
    綽號「阿丹」之男子，詢問有無1 公斤左右數量之愷他命毒
    品，可以供渠等作為販賣毒品之用後，被告甲○○即回電被
    告丙○○告知綽號「阿丹」之男子可提供第三級毒品愷他命
    重量約1 公斤，價錢約新臺幣（下同）18萬元，供作渠等共
    同販予乙○○之用後，即於98年2 月13日晚間某時，由被告
    甲○○、丙○○攜帶欲販賣給乙○○之毒品之樣本，在桃園
    縣中壢地區某不詳地點供乙○○驗貨，待乙○○確認毒品品
    質之後，即由被告丙○○於98年2 月14日晚間某時，以其上
    開0000000000行動電話門號撥打乙○○0000 000000 行動電
    話號碼，與乙○○確認其所欲購買毒品之數量、價格，以及
    雙方交易之時間、地點；同時並由被告甲○○去向該綽號「
    阿丹」之男子，以販賣毒品營利之犯意，販入價值18萬元之
    第三級毒品愷他命，而擬與被告丙○○共同以21萬元之代價
    ，轉賣給乙○○以牟利。嗣於翌日即98年2 月15日凌晨0 時
    30分許，被告甲○○、丙○○即共同搭乘乙○○所駕駛之車
    牌號碼9351-HD 自用小客車，於桃園縣中壢市○○○路○ 段
    與崁頂路路口，於前開自用小客車內（經查當時該車內除了
    被告甲○○、被告丙○○、乙○○等人外，尚有1 位綽號「
    小黑」，真實姓名陳政良之男子在車上），正欲將前開由綽
    號「阿丹」之男子處所購得之第三級毒品愷他命2 大包（毛
    重共1,030 公克），販賣予乙○○之際，為警當場查獲，並
    從被告甲○○、被告丙○○身上扣得第三級毒品愷他命2 大
    包（毛重共1,030 公克）、行動電話1 支暨SIM 卡1 片（門
    號：0000000000；廠牌：索尼易立信，型號K550i） ；並從
    乙○○身上扣得本欲用以交易毒品之現金21萬元。因認被告
    甲○○、丙○○均涉有毒品危害防制條例第4 條第3 項之販
    賣第三級毒品罪嫌等語。
貳、按犯罪事實應依證據認定之，無證據不得認定犯罪事實；不
    能證明被告犯罪者，應諭知無罪之判決，刑事訴訟法第154
    條第2 項、第301 條第1 項分別定有明文。事實之認定，應
    憑證據，如未能發現相當證據，或證據不足以證明，自不能
    以推測或擬制之方法，為裁判基礎。再認定犯罪事實，所憑
    之證據，雖不以直接證據為限，間接證據亦包括在內，然無
    論直接或間接證據，其為訴訟上之證明，須於通常一般之人
    均不致於有所懷疑，而得確信其為真實之程度者，始得據之
    為有罪之認定，倘其證明尚未達到此一程度，而有合理性懷
    疑之存在時，即無從為有罪之認定（最高法院40年台上字第
    86號及76年台上字第4986號等判例可資參照）。又按學理上
    所稱「陷害教唆」，乃指行為人原不具有犯罪之故意，純因
    有調查、偵查犯罪職權公務員之設計教唆，始萌生犯意，進
    而實行犯罪構成要件之行為者而言；倘行為人原已具有犯罪
    之故意或行為，而由有調查、偵查犯罪職權之公務員運用偵
    查技巧，引誘其暴露犯罪事證而予逮捕偵辦（俗稱「釣魚」
    或「誘捕偵查」），自與「陷害教唆」情形有別。而「陷害
    教唆」，因係以引誘或教唆犯罪之不正當手段，使原無犯罪
    故意之人因而萌生犯意而實施犯罪行為，再進而蒐集其犯罪
    之證據而予以逮捕偵辦，其手段顯然違反憲法對於基本人權
    之保障，且已逾越偵查犯罪之必要程度，對於公共利益之維
    護並無意義，因此所取得之證據資料，應不具有證據能力（
    最高法院98年度台上字第4326號、98年度台上字第929 號、
    97年度台上字第1882號、96年度台上字第2333號、93年度台
    上字第1868號、92年度台上字第4558號判決意旨參照）。
、公訴人認被告甲○○、丙○○涉有上揭犯行，無非係以被告
    甲○○、丙○○之自白；證人即員警邱振庭、郭延信、林佳
    良，證人乙○○、陳政良之證述；扣押物品目錄表、扣案物
    品照片、內政部警政署刑事警察局98年4 月6 日刑鑑字第09
    80032117號毒品鑑定書及被告甲○○所使用之0000000000號
    、被告丙○○所使用之0000000000號行動電話、證人乙○○
    所使用之0000000000號行動電話之通聯紀錄等為其主要論據
    。惟訊之被告甲○○及丙○○固坦認有於上揭時地向綽號阿
    丹之男子販入第三級毒品愷他命後復售予證人乙○○之事實
    ，然均堅詞否認有何販賣第三級毒品愷他命之犯行，均辯稱
    ：伊等當時並沒有要販賣第三級毒品愷他命給證人乙○○之
    犯意，係因為證人乙○○一直哀求被告丙○○幫忙調取第三
    級毒品，被告丙○○才去拜託被告甲○○去向綽號阿丹之男
    子調愷他命，本件係屬陷害教唆等語。經查：
(一)被告甲○○、丙○○及證人乙○○於上揭時地，分別以上開
    行動電話聯繫購買第三級毒品愷他命，再由被告甲○○去向
    綽號「阿丹」之男子，詢問有無第三級毒品愷他命並取得後
    ，被告甲○○、丙○○及證人乙○○雙方議妥販賣第三級毒
    品之數量及價格，並98年2 月15日凌晨0 時30分許，由被告
    甲○○、丙○○前往桃園縣中壢市○○○路○ 段與崁頂路路
    口，與乙○○會合並交付毛重共1,030 公克之第三級毒品愷
    他命，而為警當場查獲等情，業據被告丙○○、甲○○供承
    屬實，核與證人即員警邱振庭、郭延信、林佳良，證人乙○○、陳政良之證詞相符，並有卷附扣押物品照片、內政部警
    政署刑事警察局98年4 月6 日刑鑑字第0980032117號毒品鑑
    定書，及被告甲○○所使用之0000000000號、被告丙○○所
    使用之0000000000 號行動電話、證人乙○○所使用之00000
    00000 號行動電話之通聯紀錄各1 份在卷可稽，堪認屬實。
    茲本件應予審究者，厥為被告丙○○與甲○○起意為上開販
    賣第三級毒品之行為，是否肇由證人乙○○與員警邱振庭之
    勸誘挑唆所致，而屬上揭裁判意旨所示之「陷害教唆」，抑
    或係被告甲○○與丙○○原本即具販賣第三級毒品之故意，
    而非由乙○○與員警邱振庭所挑起？
(二)稽證人乙○○於檢察官偵訊時結證：伊因與綽號「小善」友
    人之0000000000門號聯絡，並透過「小善」而知道丙○○在
    賣毒，伊並未向被告丙○○買過毒，後因員警邱振庭問伊知
    否有人販毒，伊便告知有問到朋友在賣，嗣於98年2 月14日
    晚上7 時許，伊打電話問被告丙○○有無賣毒，約10分鐘後
    被告丙○○問伊想買多少，伊就說有多少就買多少，再約20
    分鐘後，其又稱以21萬元買1 公斤，於是就由員警邱振庭準
    備21萬元給伊於15日凌晨交易，本件地點、價錢均是被告丙○○告知伊的，是伊向丙○○購買，由其向被告甲○○調貨
    ，但伊並不認識被告甲○○。伊與「小黑」（即陳政良）僅
    是配合員警邱振庭辦案，當初是購入毒品數量太大不好交代
    ，又怕連累員警邱振庭才供稱是要與「小黑」販賣，伊會找
    出「小善」、「小黑」，本件是為配合邱振庭員警查緝毒品
    ，伊也有告知「小黑」陳政良，而偵訊時因為購買數量太大
    ，又怕連累員警邱振庭，才稱是為另行販賣而購入，但伊當
    天就有向員警邱振庭求救。此次交易伊自始至終均與被告丙○○聯繫，98年2 月14日晚上7 時許與丙○○聯絡，約20分
    鐘後並與其約定時、地，21萬元也是被告丙○○要伊帶的，
    該筆現金是員警邱振庭提供，被告丙○○有先傳簡訊至伊遭
    扣案門號0000000000號行動電話，顯示「貨準備好了」，抵
    達約定地點後先聯絡被告丙○○，由其上伊車後先確認21萬
    元，才打電話叫被告甲○○現身，但伊事前不知道丙○○是
    向被告甲○○調貨，不知被告甲○○有無先將毒品賣給被告
    丙○○，但是被告甲○○上車後直接將所帶來之毒品拿給伊
    並清點21萬元，之後伊就將車開至與員警邱振庭約定之地點
    即中壢市○○○路○段、崁頂路口配合查緝，所以價金尚未
    交付前即遭警查獲等語（見臺灣桃園地方法院檢察署98年度
    偵字第3886號偵查卷宗卷二第41頁、第45頁至第46頁）；嗣
    於本院審理時則結證：伊在98年2 月13日打電話向被告丙○○表示要購買愷他命，是因為員警邱振庭跟伊說要幫他釣一
    名販賣毒品的人出來，所以伊就去問朋友「小善」，但是「
    小善」是否跟被告丙○○熟識，伊不清楚，伊打電話給被告
    丙○○時，問被告丙○○有沒有賣愷他命，被告丙○○說要
    問問看，如果有的話再回覆。員警邱振庭會找伊，是因為員
    警邱振庭問伊有沒有認識販賣毒品的人，伊是員警邱振庭的
    線民，員警邱振庭沒有給伊錢，但是會請伊吃飯、唱歌，伊
    作員警邱振庭的線民約1 、2 年，所有的金錢都是員警邱振
    庭支付，伊在地檢署原本承認這麼多毒品是要販賣，後來檢
    察官跟伊說要轉列為販賣毒品之被告，所以伊才把事實說出
    來。伊並沒有與被告丙○○一起吸食過毒品，第一次見面時
    被告丙○○也沒有說他有吸食的習慣，會想找被告丙○○調
    毒品，是因為「小善」給伊的電話，伊當時也不認識被告丙○○，在「小善」給伊電話之前，伊完全不認識被告丙○○
    ，也沒有見過面，當時警詢會說是在舞廳認識被告丙○○，
    是怕害到員警邱振庭，因為是員警邱振庭要伊幫他釣人出來
    。伊第一通電話打給被告丙○○時，被告丙○○是說幫伊問
    問看，那時候還沒有確定要賣給伊。「小善」是跟伊講被告
    丙○○的電話，叫伊打電話給被告丙○○，剩餘的部分就叫
    伊跟被告丙○○談，伊會認識「小善」，是因為「小善」在
    凱悅當馬伕，「小善」本人是否有在吸用愷他命，伊並不知
    道，伊打電話給被告丙○○也不確定被告丙○○有沒有在販
    賣毒品，【伊只是試試看、打打看，被告丙○○第一通電話
    給伊的答覆是幫伊問問看，伊會問「小善」的原因，是因為
    「小善」的生活環境複雜才問他，不是「小善」說他有認識
    販賣毒品的人，也沒有跟「小善」說要比較大盤的還是零售
    的】等語（見本院審理卷第131 背面至第134 頁、第135 頁
    至第139 頁）明確。證人陳政良於偵訊時亦結證：伊即綽號
    「小黑」之人，並不認識被告甲○○、丙○○，也不知其等
    有無販賣毒品，而與乙○○為朋友之關係，伊與乙○○於98
    年2 月15日凌晨共同購買毒品是為配合邱振庭員警查緝毒品
    犯罪，但伊本身與員警邱振庭不熟等語（見同上偵卷第45頁
    ）屬實；員警邱振庭於偵訊時則結證：乙○○是伊透過朋友
    認識的，伊向乙○○詢問知否有人販賣毒品，由其充當線民
    ，乙○○便稱若知悉會告訴伊，本件即是乙○○於98年2 月
    11、12日告訴伊被告甲○○、丙○○有在販毒，而由伊於98
    年2 月14日晚上9 時許先交付20萬元給乙○○，乙○○則於
    同日晚上10時許跟伊說已經與對方約好交易時地，要伊先至
    桃園縣中壢市○○○路○ 段、崁頂路口埋伏，由乙○○將被
    告二人帶至埋伏地點，伊再告知員警郭延信、林佳良，並於
    同日晚上11時許至上址等待被告二人出現，而交易毒品數量
    均為乙○○自行決定，另「小黑」是乙○○帶去的友人，但
    伊不認識，之前亦曾與乙○○配合過一次等語（見同上偵卷
    第54至55頁）；嗣於本院審理時亦結證：乙○○係朋友介紹
    認識的，伊有告訴乙○○如果知道誰在賣毒，就告訴伊，購
    毒所需的現金20萬元是伊在警局交給乙○○，該20萬元是伊
    自己的存款，與分局無關、沒有包裝，直接給乙○○，伊先
    前有跟乙○○配合過一次，乙○○之前說知道有人在賣，後
    來那個人出現沒有抓到就跑掉了。本件係伊率隊前往查緝的
    ，在出發抓人前2 、3 個小時伊才告訴其他同事這件事等語
    （見本院審理卷第140 頁至第141 頁背面、第143 頁）屬實
    。綜依上開證人之證詞可知，本件查獲被告丙○○及甲○○
    販賣第三級毒品愷他命之過程，係由員警邱振庭委請線民乙○○尋覓販毒之人，員警邱振庭並提供乙○○購毒所需之金
    錢，用以誘出該販毒之人，待誘出該販毒之人後，員警邱振
    庭即率隊前往與乙○○約定之地點查緝等節，已經灼明。惟
    細繹乙○○之上開證詞，可知被告丙○○與乙○○於初並不
    相識，證人乙○○亦不清楚被告丙○○究否有販賣第三級毒
    品愷他命，其會得知被告丙○○之電話，係透過不熟識之綽
    號「小善」之人，「小善」亦未明確告知乙○○關於被告丙○○是否有販賣第三級毒品愷他命之情事，再參諸證人乙○○據以判斷可自被告丙○○處購得愷他命之理由，則僅係因
    「小善」生活環境複雜，循此仍難明悉被告丙○○之生活背
    景為何？況且，證人乙○○初次撥打被告丙○○之上開行動
    電話詢問購毒之事時，被告丙○○亦未一口答應，僅係回答
    幫忙問問看。稽此各端，足見證人乙○○受員警邱振庭之委
    託後，其鎖定被告丙○○時，仍未確定被告丙○○是否曾有
    販賣第三級毒品愷他命之行為，而乙○○僅依「小善」所提
    供之電話號碼逕自撥打予被告丙○○，於初亦僅係基於「試
    試看，打打看」隨機「碰運氣」之心態而為。另參諸被告丙○○及甲○○之前案紀錄，其等均無毒品前科，此有臺灣高
    等法院被告前案紀錄表各1 份在卷可稽（見本院審理第5 頁
    至第6 頁），亦尚難認被告丙○○及甲○○前有販賣毒品之
    素行。且觀證人乙○○初次與被告丙○○通話之際，被告丙○○亦未明確表示其有第三級毒品愷他命可供販售，而僅係
    幫忙乙○○詢問他人有無第三級毒品愷他命，則乙○○向被
    告丙○○聯繫購毒之事時，被告丙○○是否即具販賣第三級
    毒品愷他命之意思，抑或係經證人乙○○之勸誘始萌生販賣
    第三級毒品愷他命之犯意？自非無疑。
(三)再者，證人即同案被告丙○○於本院審理時結稱：伊與被告
    甲○○是當兵時認識的，偶爾有來往，曾經一起吸食過愷他
    命，愷他命的來源是跟舞廳的藥頭拿的，98年2 月13日，伊
    會打給被告甲○○，是因為伊沒有藥頭的電話，所以打給被
    告甲○○，但是伊不確定被告甲○○是不是有辦法拿得到，
    伊跟被告甲○○說有朋友要愷他命2 公斤，問被告甲○○是
    否有辦法，但是被告甲○○說沒辦法，他也沒有，後來伊再
    繼續打給被告甲○○是因為乙○○又一直拜託，伊才再打給
    被告甲○○，之後被告甲○○說問問看，被告甲○○並不認
    識乙○○，被告甲○○告訴伊只找到1 公斤18萬元的，伊才
    問乙○○藥頭只有1 公斤，要不要，被告甲○○就有帶一點
    數量的毒品來給乙○○當場驗貨，之後乙○○說要考慮看看
    要不要買，並說會讓伊賺錢，直至隔天晚上6 、7 時許才跟
    伊說確定要買等語（見本院審理卷第104 頁至第106 頁）明
    確。證人即同案被告甲○○於警詢時亦證稱：被告丙○○係
    於98年2 月14日晚上11時許，以其行動電話與伊0000000000
    門號聯繫，稱有人要愷他命，問伊可否幫他調到貨，嗣後，
    伊便至中壢市○○路與中正路找不知名、綽號「阿丹」男子
    ，並與「阿丹」協議以18萬之代價取得遭扣案之愷他命，並
    約定於伊上乙○○車輛後，由「阿丹」指派一名不知名男子
    騎乘摩托車將愷他命丟入車內以為交付。伊僅此一次轉交愷
    他命予被告丙○○轉售，並未曾以此方式與他人交易或販賣
    毒品予不特定人等語（見臺灣桃園地方法院檢察署98年度偵
    字第3886號偵查卷宗卷一第16頁至第18頁）；其於本院審理
    時復結證：伊之前都沒有跟乙○○約定交易的內容，都是被
    告丙○○跟乙○○約定的，被告丙○○跟伊調愷他命，是因
    為丙○○說有人要2 公斤愷他命，然後伊說伊這邊沒有，被
    告丙○○就一直打電話來，一直說那個人（即乙○○）一直
    催一直要，伊禁不起被告丙○○之要求，就幫忙被告丙○○
    問問看，伊找到藥頭綽號「阿丹」之人後，伊就跟「阿丹」
    說有人要調愷他命，一開始是說要2 公斤，「阿丹」說沒有
    這麼多，伊也沒有跟「阿丹」說要先買1 公斤的愷他命，因
    為伊沒有錢，伊是跟「阿丹」約定，由伊去舞廳請「阿丹」
    派小弟跟伊過去交易地點，「阿丹」沒有直接把愷他命給伊
    ，因為伊沒有錢。伊會認識「阿丹」，是因為「阿丹」是舞
    廳的藥頭，伊有跟「阿丹」買過愷他命，伊是跟「阿丹」說
    有人要2 公斤的愷他命，「阿丹」說沒有這麼多只有1 公斤
    ，伊就打電話給被告丙○○，說只有1 公斤，伊沒有跟「阿
    丹」說伊要買，伊是跟「阿丹」說有人要，是「阿丹」賣給
    乙○○，不是伊賣給乙○○，伊會到現場去，因為「阿丹」
    不認識乙○○，所以「阿丹」派小弟跟伊去現場跟乙○○交
    易等語（見本院審理卷第96頁、第99頁）明確。觀諸被告丙○○及甲○○於本院審理時，業經本院諭知隔離訊問後具結
    作證，然互核其等證述乙○○如何向被告丙○○聯繫購毒，
    被告丙○○如何向被告甲○○聯絡，並委請被告甲○○向「
    阿丹」調取愷他命等節，均無左異不一之處，洵值信實。復
    參諸被告丙○○所使用之0000000000號行動電話於98年2 月
    13日之雙向通聯電話紀錄，乙○○所使用之0000000000號行
    動電話於該日晚間9 時9 分34秒撥打被告丙○○所使用之00
    00000000號行動電話，再於同日晚間9 時12分58秒撥打被告
    丙○○前開行動電話後，被告甲○○即以其所使用之000000
    0000號行動電話，於同日晚間9 時17分12秒及9 時25分03秒
    ，接續撥打被告丙○○之上開行動電話。之後，被告丙○○
    於同日晚間9 時32分17秒先撥打乙○○之上開行動電話後，
    再於同日晚間9 時34分21秒撥打被告甲○○之上開行動電話
    ，又於同日晚間9 時36分17秒撥打被告甲○○之上開行動電
    話，復於同日晚間9 時38分42秒又撥打被告甲○○之上開行
    動電話。約1 小時後，乙○○再以其所使用以上開行動電話
    於同日晚間10時28分21秒撥打被告丙○○之上開行動電話，
    被告丙○○則再以其所使用之上開行動電話於同日晚間10時
    52分34秒撥打被告甲○○之上開行動電話。嗣後，乙○○復
    持續於翌日（98年2 月14日）凌晨1 時49分57秒起至同日凌
    晨4 時38分止，不到3 小時內，以其所使用之上開行動電話
    撥打被告丙○○所使用之上開行動電話多達10次（各見臺灣
    桃園地方法院檢察署98年度偵字第3886號偵查卷宗卷二第10
    0 頁第102 頁）。觀諸乙○○於密接之時間內，即有多次撥
    打予被告丙○○之通聯紀錄，而在乙○○與被告丙○○聯絡
    後，被告丙○○亦於緊接之時間內有多次撥打予被告甲○○
    之通聯紀錄，足徵被告丙○○供稱：本件係因證人乙○○不
    斷催促伊調取愷他命，伊才會與被告甲○○聯絡拜託被告甲○○幫忙等語；及被告甲○○供述：因為被告丙○○之朋友
    不斷要求，伊才會向藥頭綽號阿丹之男子調取毒品等語，均
    尚非子虛構編。且佐以毒品交易常情，一般以電話向毒販聯
    繫購毒之事者，多半簡要幾語即結束通話。然細繹本件證人
    乙○○卻自98年2 月13日晚間9 時9 分34秒起至翌日凌晨4
    時38分止，以其所使用之行動電話撥打予被告丙○○多達13
    通，衡情，果若乙○○初次聯絡被告丙○○時，被告丙○○
    即具有販賣第三級毒品愷他命之犯意，乙○○自可等待被告
    丙○○調取毒品到貨後，再聯繫交貨之時間及地點即可達其
    目的。然乙○○卻一反常情，如此殷切催促被告丙○○儘速
    尋取管道以獲得愷他命，則其勸誘被告丙○○，使被告丙○○轉向被告甲○○請託幫忙聯繫購毒管道，而挑起被告丙○○及甲○○覓得第三級毒品愷他命後，共同販賣予證人乙○○之犯意，即非無可能。此外，觀之本件員警查獲被告丙○○及甲○○等人之過程，並參酌乙○○及邱振庭上開證述之
    情詞，可知員警查獲被告丙○○及甲○○於上揭時地交易第
    三級毒品愷他命後，乙○○乃以販入第三級毒品之犯罪嫌疑
    人至警局製作筆錄，旋並隨案移送臺灣桃園地方法院檢察署
    接受偵訊時，惟斯時仍掩飾其為線民之身分，迨至檢察官欲
    將乙○○改列販賣第三級毒品之被告時，乙○○始吐露實情
    ，並稱其先前之虛偽供述係擔心購入毒品數量太大不好交代
    ，而怕連累員警邱振庭等語（見臺灣桃園地方法院檢察署98
    年度偵字第3886號偵查卷宗卷二第42頁）。佐以一般常情，
    誠若員警邱振庭係利用偵查技巧而以合乎正當法律程序之方
    式誘捕偵查，其將被告丙○○及甲○○二人順利緝捕到案，
    自屬大功一件，員警邱振庭又何須擔心其偵查手段曝光，而
    仍於警詢時猶假裝渾然不知，並對乙○○製作警詢筆錄（見
    臺灣桃園地方法院檢察署98年度偵字第3886號偵查卷宗卷一
    第37頁、第42頁）？且果若本件係屬合乎法律規範之誘捕偵
    查，證人乙○○又何須至已受重罪追訴之危險時，始坦白其
    係線民之身分？甚且，被告丙○○、甲○○及證人乙○○洽
    談毒品交易之過程，均未見被告丙○○及甲○○要求證人乙○○提出資力證明以為擔保，是待乙○○誘出被告丙○○及
    甲○○後，員警邱振庭率隊前往查緝即可達其目的，然員警
    邱振庭竟仍交付其積蓄20萬元供證人乙○○攜至現場作為購
    毒之代價，且亦將該20萬元扣案列為證物（見臺灣桃園地方
    法院檢察署98年度偵字第3886號偵查卷宗卷一第45頁、第49
    頁），已足啟疑。再佐以乙○○於警詢時猶遮掩身份、員警
    邱振庭亦配合虛飾等情，員警邱振庭是否不以緝獲被告丙○○及甲○○販賣第三級毒品未遂為足，而有繩以被告丙○○
    及甲○○販賣第三級毒品既遂罪之目的，亦非無疑，益徵本
    件員警之偵查手段已逾偵查犯罪之必要性，核非單純之誘捕
    偵查，當可認定。
(四)稽上各端，本件證人乙○○既係隨機擇選不認識之被告丙○○，實無何積極證據足徵被告丙○○、甲○○於初即有販賣
    毒品之原意，加觀其等之前案紀錄，亦未有任何相關之素行
    存在，另佐之乙○○對被告丙○○密切之電話聯繫催促，則
    被告二人辯稱本件係遭乙○○所勸誘而挑起，尚非無稽。矧
    本件員警於誘捕被告二人後原欲虛飾以對，倘非乙○○於偵
    查中懾於罹重典之罪嫌遂供出實情，將可能誤誘本件犯罪事
    實之認定，是本件員警之偵查手法尚難認與正當法律程序相
    侔合，核非單純誘捕偵查之偵查技巧，是依上開最高法院判
    決意旨，本件係屬「陷害教唆」無訛，故本件員警以此手法
    所蒐集之所有證據資料當無證據能力，從而，本件被告丙○○雖有於上揭時地聯繫被告甲○○轉向「阿丹」取得扣案之
    第三級毒品愷他命2 包（毛重共計1,030 公克），而欲販售
    予乙○○之行為，惟尚難遽認被告丙○○及甲○○所為已構
    成販賣第三級毒品罪。
肆、綜合上述，本件公訴意旨所指被告甲○○、丙○○涉犯販賣
    第三級毒品之犯行，尚未達於通常一般之人均不致有所懷疑
    ，得確信其為真實之程度，而有合理性懷疑之存在，本院無
    從形成有罪之確信。此外，復查無其他積極證據足資認定被
    告甲○○、丙○○確有如上意旨所述之販賣第三級毒品犯行
    ，依據「罪證有疑，利於被告」之證據法則，既不能證明被
    告甲○○、丙○○犯罪，依法自應就起訴事實為被告甲○○
    、丙○○無罪之諭知。
據上論斷，應依刑事訴訟法第301條第1項，判決如主文。
本案經檢察官楊凱真到庭執行職務。
中    華    民    國    98    年    9     月    28    日
                  刑事第七庭  審判長法  官  蕭世昌
                                    法  官  毛松廷
                                    法  官  蔡羽玄
以上正本證明與原本無異。
如不服本判決，應於送達後10日內向本院提出上訴狀（應附繕本
），其未敘述上訴理由者，應於上訴期間屆滿後20日內，補提理
由書狀於本院，上訴於臺灣高等法院。
                                    書記官  陳玉芳
中    華    民    國    98    年    9     月    28    日


司法院資訊處製作；財團法人民間司法改革基金會備份。
